Inventaris van het Secretariaatsarchief van de Kamer van Koophandel en Fabrieken in Leiden/ Kamer van Koophandel en Fabrieken voor Rijnland, 1816-2007 (2010)
Nationaal Archief, Den Haag
- Taakuitoefening, 2.
  - Belangenbehartiging regionaal bedrijfsleven en stimulering regionale economie, 2.4.
    - Rapporten, 2.4.1.
      - Regionaal Economisch Beleid, 1975.; 604-605
        - Nota 'Leiden Promotion': handvaten voor het beleid in het kader van de activiteiten van de Kamer van Koophandel ten dienste van het regionaal economisch beleid in Rijnland, 1975, 605
      - Infrastructuur, 1976 - 2001.; 606-612
        - Verkeersplan binnenstad Leiden, 1976, 606
        - Rapporten 'Leiden 'n Lust; Bedrijven in de Leidse binnenstad', 'Parkeren stationsgebied Leiden' en 'De Breestraatproef', 1977 - 1988, 607
        - Notitie betreffende de ruimtelijk-economische aspecten van realistatie van een tweede Rijn-oeverbinding te Koudekerk aan den Rijn, 1987, 608
        - Rapport betreffende vervoermanagement in Katwijk 't Heen, 1994, 609
        - Convenant Duurzame Logistiek Leiden, 2000, 610
        - Rapport 'Rijnland van 'stand alone' naar netwerk. Een studie naar de economische effecten van de Rijn Gouwe Lijn', 2000, 611
        - Onderzoeksrapporten Rijnland: van 'stand alone' naar netwerk en Rijn Gouwe-lijn, meer dan een vervoersas, 2000 - 2001, 612
      - Agenda's, verslagen en vergaderstukken van diverse overlegstructuren en organisaties, 1977 - 2005.; 613-636
        - Regional Distributie Planologisch Onderzoek, Werkgroep, 1977 - 1978, 613
        - Regional Distributie Planologisch Onderzoek, Stuurgroep, 1977 - 1979, 614
        - Paracommerciële Commissie Regio Rijnland, 1987 - 1988, 615
        - Projectgroep Toerisme, 1987 - 1988, 616
        - Projectgroep Toerisme, 1989 - 1990, 617
        - Economisch onderzoek - en adviesproject Gemeente Rijnsburg, verslagen en overeenkomst, 1992-1993, 618
        - Deskundigengroep Bodem, 1992, 619
        - Deskundigengroep Bodem, 1993, januari - april, 620
        - Deskundigengroep Bodem, Deskundigengroep Bodem, 1993, juni - 1994, juni, 621
        - 1994, juli - 1995, februari, 622
        - Collectief Ruimtelijke Ordening, 1994 - 1996, 623
        - Platform Ondernemend Rijnland, 1995 - 1998, 624
        - Centrum Management Leiden, Algemeen Bestuur, 1996 -2001, 625
        - Centrum Management Leiden, Dagelijks Bestuur, 1998 - 2001, 626
        - Vereniging Bedrijfsleven Duin- en Bollenstreek, 1996 - 1999, 627
        - Vereniging Bedrijfsleven Duin- en Bollenstreek, 1996 - 2000, 628
        - Vereniging Bedrijfsleven Duin- en Bollenstreek, 2003 - 2005, 629
        - Werkgroep PINOF, 1997 - 1999, 630
        - Stichting Beheer Gelden Sierteelt, regio Boskoop, 1997 - 2002, 631
        - Platform Bedrijfsleven Regio Boskoop, 1998 - 1999, 632
        - Werkgroep Collectieve Beveiliging, 1998 - 2001, 633
        - Overleg Verkeersoverlast Leiderdorp, 1999, 634
        - Partners in Rijnland (PIR), 1999 - 2003, 635
        - Platform Sierteelt regio Boskoop, 2000 - 2001, 636
      - Syllalbussen van seminars en een symposium, 1986 - 1989.; 637-639
        - Seminar 'De nieuwe anti-misbruikwetgeving', 1986, 637
        - Seminar 'Productaansprakelijkheid betalen bij falen?', 1988, 638
        - Symposium 'Bedrijfsopvolging', 1989, 639
      - Beleidsplannen, 1986 - 2000.; 640-647
        - Beleidsplan en plan van actie ter stimulering van de economische activiteiten in de Leidse binnenstad, 1986, 640
        - Rapportage Economisch Beleidsplan Gemeente Rijnsburg, 1992 - 1993, 641
        - Economisch beleidsplan voor de gemeente Rijnwoude: beleidsadvies en werkdocumenten, 1993, 642
        - Beleidsschets voor de komende jaren, 1993 - 1997, 643
        - Economisch Beleidsplan 'Jacobswoude Grensgemeente tussen Randstad en Groen Hart', 1994, 644
        - Economisch beleidsplan Gemeente Hillegom, mede opgesteld door de Kamer Rijnland, 1996, 645
        - 'Kader voor kwaliteit: Ruimtelijk economische beleidsvisie Kamer van Koophandel Rijnland', 2000, 646
        - Economische beleidsadvisering, informatie-beheer en bedrijfsvoorlichting in relatie tot de functie van de Kamers van Koophandel en Fabrieken, z.j., 647
      - Toeristisch marketingplan voor de gemeente Leiden, 1987.; 648
      - Ontwikkeling Duin en Bollenstreek, 1988 - 1992.; 649-650
        - Rapport 'De economische betekenis van Schiphol voor de Rijn- en Bollenstreek', 1988, 649
        - Notitie 'Bollen in Beweging'. Notitie ter voorbereiding en onderbouwing van het gesprek met vertegenwoordigers van het bollencomplex in het kader van de nadere aanscherping en operationalisering van de Ruimtelijk-Economische ontwikkelingsvisie Duin- en Bollenstreek, 1992, 650
      - Advies betreffende de weekmarkt te Leiderdorp, 1991.; 651
      - Innovatieprijs Rijnland, 1996, 2000.; 652-653
        - 1996, 652
        - 2000, 653
      - 'KamerActief', activiteitenplan 1999, 654
  - Publiciteit, voorlichting en communicatie, 2.5.
    - Verslag betreffende de toestand van handel en nijverheid, 1893, 1899.; 655
    - Publicatiebladen van de Kamer, 1922 - 1935, 1978 - 1996.; 656-669
      - april 1924 - augustus 1925, 656
      - juli 1931 - mei 1935, 657
      - september 1925 - december 1930, 658
      - 1922 - 1924, 659
      - augustus 1978 - juni 1981, 660
      - augustus 1981 - juni 1984, 661
      - augustus 1984 - juni 1987, 662
      - 1990, 663
      - 1991, 664
      - 1992, 665
      - 1993, 666
      - 1994, 667
      - 1995, 668
      - 1995 - 1996, 669
    - Nieuwjaarsreden, 1923 - 2000.; 670-676
      - 1923 - 1929, 670
      - 1930 - 1940, 671
      - 1951 - 1959, 672
      - 1959 - 1969, 673
      - 1970 - 1979, 674
      - 1980 - 1989, 675
      - 1990 - 2000, 676
    - Nederlandse Jaarbeurs 1924, 677
    - Achterstand van Nederland op telefoongebied, 1938.; 678
    - Publicatie van de beeldroman betreffende informatie over belastingen voor ondernemers, 1953.; 679
    - Voordrachten betreffende industriële vraagstukken uitgesproken ter gelegenheid van het bezoek van Zijne Koninklijke Hoogheid Prins Bernhard, aan de Rijnstreek op 20 mei 1954; 680; 1954.
    - Voordracht van de voorzitter over emigratie en van de ondervoorzitter over de Vestigingswet 1954, 1955.; 681
    - Publicaties van de algemeen secretaris Dr. P.G. Knibbe, 1955 - 1957.; 682
    - Brochure inzake belastingdruk en vermogensbezit, 1956.; 683
    - Voorlichtingsbrochure 'Kamer van Koophandel? Sla dit boekje na', 1956 - 1961.; 684
    - 'Mededelingenblad', 1964 - 1974.; 685
    - Jubileum 150 jaar Kamer van Koophandel Leiden, 1966.; 686-687
      - Organisatie, 1966, 686
      - Verzending van het jubileumboek, 1966, 687
    - 'Rijnland Info', 1984 - 1996; 688
    - Lezing door A. Berkhout gehouden op 29 november 1989 tijdens een seminar over het Groene Hart, 689
    - Eindrapport van de Projectgroep Voorbereiding Bodeminventarisatie Bedrijfsterreinen Zuid-Holland, 1991.; 690
    - Rapport 'Kamer van Koophandel en Fabrieken voor Rijnland: Een vooronderzoek', 1991.; 691
    - Rapport 'Natuurlijk is de Kamer nuttig, maar niet voor mij': Een marktonderzoek voor de Kamer van Koophandel en Fabrieken voor Rijnland, 1991.; 692
    - Rapport 'De ratio van de regio: een visie op het waarborgen van de kwaliteit van dienstverlening door Kamers van Koophandel', 1992.; 693
    - Communicatieplan 'De Kamer op weg naar de boven kamer', 1993.; 694
    - Bedrijfstakkken en sektoren: ERBO-Enquete, 1997.; 695
    - Communicatieplan, z.j.; 696
- Samenwerking Kamers, 3.
  - Chambre de Commerce Internationale, Comité National Néerlandais, 1925.; 697
  - Nederland America Foundation, 1925-1926.; 698
  - Agenda's, verslagen en vergaderstukken van de vergaderingen van secretarissen van de Samenwerkende Kamers van Koophandel en Fabrieken van Zuid-Holland, 1942 - 1962.; 699-701
    - 1942 - 1950, 699
    - 1951 - 1962, 700
    - 1963 - 1969, 701
  - Agenda's, verslagen en vergaderstukken van de vergaderingen van het Provinciaal Bestuur van de Kamer van Koophandel en Fabrieken voor Zuid-Holland, 1946 - 1950.; 702
  - Commentaar op de nota Plandoelen voor Zuid-Holland West; Samenwerking tussen Kamers van Koophandel Delft en omstreken, 's Gravenhage en Rijnland, 1974.; 703
- Gedeponeerd archief Kamer van Koophandel voor Katwijk, 4.
  - Jaarverslagen, 1879 - 1920; 704
  - Afschriften van uitgaande brieven, met register, 1879 - 1922.; 705; 1 deel
  - Verslagen van de bestuursvergaderingen, 1879 - 1922.; 706-707
    - 1879 - 1909, 706
    - 1910 - 1922, 707
- Documentatie, 5.
  - Bruggenboek, bevattende een registratie van alle bruggen met de afmetingen en gebruikte materiaalsoorten binnen de gemeente Leiden, alsmede een bruggenkaart, 1916.; 708
  - Documentatie over de Tolbrug te Warmond, 1930 - 1954.; 709
  - Handboekje voor de voorzitters en secretarissen van de verenigingen en vennootschappen door Mr. C. Weststrate, 1934.; 710
  - In memoriam oud-voorzitter T.M.H. van Waveren 1959, alsmede correspondentie inzake heraldiek: 'Schilderij Kamer van Koophandel 1950-1951', 1950-1959.; 711
- Aanvulling 2018
  - Algemeen, 1.
    - Vergaderstukken bestuurlijke en administratieve organisatie, 1.1.
      - Agenda’s en notulen van de vergaderingen van het Dagelijks Bestuur, 2005-2007; 712; 1 omslag
      - Agenda’s en notulen van de vergaderingen van het Algemeen Bestuur, 1998-2007; 713-714; 2 pakken
        - 1998-2002, 713
        - 2003-2007, 714
      - Agenda’s en notulen van de Bureauvergaderingen, 2001-2005; 715; 1 pak
      - Agenda’s en notulen van de vergaderingen van de Commissie Voorlichting, 2001-2006; 716; 1 omslag
      - Agenda’s en notulen van de vergaderingen van de Commissie Planregio 1 (Bollenstreek), 1996-2007; 717; 1 pak
      - Agenda’s en notulen van de vergaderingen van de Commissie Planregio 2 (Rijnstreek-West), 1996-2007; 718; 1 pak
      - Agenda’s en notulen van de vergaderingen van de Commissie Planregio 3 (Rijnstreek-Oost), 1996-2007; 719; 1 pak
      - Agenda’s en notulen van de gezamenlijke vergaderingen van de Commissies Planregio 1, 2 en 3, 1997-2004; 720; 1 omslag
    - Jaarverslagen, 1.2.
      - Jaarverslagen Kamer van Koophandel Rijnland over de jaren 2001-2004, 2002-2005; 721; 1 pak
  - Bijzonder, 2.
    - Organisatie, 2.1.
      - Samenstelling Bestuur, 2.1.1.
        - Stukken betreffende de benoeming van de bestuursleden, 2001-2009; 722-724; 2 pakken en 1 omslag
          - Zittingsperiode 2002-2005 1 omslag, 722
          - Zittingsperiode 2006-2009, 723
          - Zittingsperiode 2006-2009. Benoemende Organisaties, 724
        - Bestuursreglement, 1997; 725; 1 omslag
      - Nieuwjaarsredes / Lezingen / Speeches, 2.1.2.
        - Nieuwjaarsredes van de voorzitter, 1996-2002; 726; 1 omslag
          N.B. De redes van 1997, 2000 en 2001 ontbreken.
        - Lezingen en speeches van de algemeen directeur en de voorzitter, 1996-2000; 727; 1 pak
      - Begrotingen / Jaarrekeningen, 2.1.3.
        - Begrotingen Kamer van Koophandel Rijnland voor de jaren 2000-2007, 1999-2006; 728; 1 pak
        - Jaarrekeningen Kamer van Koophandel Rijnland over de jaren 2001-2007, 2002-2008; 729; 1 pak
          N.B. 2004 en 2005 ontbreken.
      - 2.1.4 Beleidsplannen, 2.1.4.
        - Meerjarenbeleidsplannen, 1999-2006; 730-732; 3 omslagen
          - 1999-2002, 730
          - 2003-2005, 731
          - 2006-2009, 732
        - Activiteitenplannen, 2003-2007; 733; 1 omslag
    - 2.2 Gebiedsindeling, 2.2.
      - Stukken betreffende de gebiedsindeling Kamer van Koophandel Rijnland, 2005-2006; 734; 1 omslag
    - Instelling / Opheffing, 2.3.
      - Stukken betreffende de fusie tussen Kamer van Koophandel Rijnland en Haaglanden, 2006-2007; 735; 1 pak
    - Personeel, 2.4.
      - Personeelscirculaires, 2003-2007; 736-737; 2 pakken
        - 2001-2003, 736
        - 2004-2007, 737
    - Communicatie, 2.5.
      - Kamerkrant (voor ondernemend Rijnland), 2005-2007, 3 pakken, 738-740
        - 2005, 738
          N.B.De kranten van mei, juni en november 2005 ontbreken
        - 2006, 739
        - 2007, 740
          N.B. De kranten van januari en december 2007 ontbreken
    - (Onderzoeks)rapporten, 2.6.
      - Actualisatie economisch beleidsplan Lisse, 2002; 741; 1 omslag
      - Bedrijventerreinenstrategie Alphense regio, 2001; 742; 1 omslag
      - Boskoop; Mogelijkheden voor uitbreiding voorzieningenaanbod centrum, 2001; 743; 1 omslag
      - De omvang van de zakelijke bijeenkomstenmarkt voor Noordwijk in 2001, 2002; 744; 1 omslag
      - De resultaten zijn beschikbaar… Wat nu?; Van rapportage naar actieplan Kamer van Koophandel Rijnland, 2005; 745; 1 omslag
      - Digitaal of niet?; Onderzoek naar het jaarverslag van de KvK Rijnland, 2004; 746; 1 omslag
      - Duurzaam en dynamisch; Visie op het Groene Hart, 2000; 747; 1 omslag
      - Economische Betekenis Buitengebied Regio Rijnland; Een onderzoek naar het soort en aantal bedrijven in het buitengebied van de regio Rijnland, 2003; 748; 1 omslag
      - Economische Visie Jacobswoude; Schouders onder een vitale economie, 2005; 749; 1 omslag
      - Enquête behoefte aan uitbreidingsruimte Boskoop, 2006; 750; 1 omslag
      - Groot onderhoud en nieuwbouw Rijkswegen en secundaire wegen Randstad, 2003; 751; 1 omslag
      - Haalbaarheidsonderzoek Huis van de Communicatie Nieuwe in +/- Energie, 2006; 752; 1 omslag
      - Hand aan de pols; Klantenpanels Leiden, 2003; 753; 1 omslag
      - Het maken van keuzes, 2002; 754; 1 omslag
      - Hooftstraat in beweging; Strategienota voor opwaardering van de Hooftstraat, 2001; 755; 1 omslag
      - Investeren in bereikbaarheid; de moeite waard; Studie naar de invloed van de weginfrastructuur op bedrijven in de regio Boskoop, 2000; 756; 1 omslag
      - Kader voor kwaliteit 2; Ruimtelijk Economische beleidsvisie KvK Rijnland, 2000; 757; 1 omslag
      - Kamers van Koophandel Groene Hart; Een economisch vitaal Groene Hart, 2005; ---; 1 omslag
      - Lage Zijde, Hoge Verwachtingen; Masterplan Lage Zijde Ondernemersvisie; Winkelstad Alphen, 2006; 759; 1 omslag
      - Life Sciences en regio-identiteit; De business case Leiden, 2003; 760; 1 omslag
      - Lisse Vitaal; Economisch beleidsplan Lisse, 2003; 761; 1 omslag
      - Logistiek Businessplan Rijnland; Een pleidooi voor haalbare bereikbaarheid, 2006; 762; 1 omslag
      - Marktonderzoek Leergang Ondernemersvaardigheden, 2005; 763; 1 omslag
      - Natura 2000 in Nieuwkoop, 2006; 764; 1 omslag
      - Nieuwkoop Ontwerpatelier, 2004; 765; 1 omslag
      - Nieuwkoopse Plassen; Ontwikkelingsperspectief, 2003; 766; 1 omslag
      - ‘Ondernemen vanuit huis’ in het Groene Hart; Verkenning naar de mogelijkheden voor duurzaam economische groei, 2006; 767; 1 omslag
      - Ontwerp Atelier Gnephoek, 2004; 768; 1 omslag
      - Pilot Parkmanagement; Bedrijventerrein ’t Heen Katwijk, 2003; 769; 1 omslag
      - Poort van Alphen; Een innovatief proces?, 2004; 770; 1 omslag
      - Poort van Alphen; Innovatief Meerlagen Bedrijventerrein Alphen aan den Rijn, 2003; 771; 1 omslag
      - Position Paper Kamer van Koophandel Rijnland: Een effectief business model voor een regio in opkomst, 2005; 772; 1 omslag
      - Qlanten!!!, 2004; 773; 1 omslag
      - Recreatief-toeristische objectbewegwijzering in de Rijnstreek, 1999; 774; 1 omslag
      - Rijnland; Regio in beweging, 2004; 775; 1 omslag
      - Rijnland volgens Darwin; Evaluatie Kamer van Koophandel Rijnland, 2004; 776; 1 omslag
      - Van kwantiteit naar Kwaliteit; Ondernemersvisie op Katwijk in de eenentwintigste eeuw, 2000; 777; 1 omslag
      - Water en Ondernemen, Rijnland werkt met water; Een onderzoek naar de effecten van het waterbeleid op het bedrijfsleven in Rijnland, 2004; 778; 1 omslag
  - Gedeponeerde archieven, 3.
    - Bedrijfsleven Rijnland, 3.1.
      - Agenda’s en notulen van de vergaderingen van Bedrijfsleven Rijnland, 2006-2010; 779; 1 omslag
      - Stukken betreffende de instelling en opheffing Bedrijfsleven Rijnland, 2005-2009; 780; 1 omslag
      - Gemeenteraadsverkiezingen 2006; Wensen van het bedrijfsleven in Rijnland voor economie en werkgelegenheid, 2005; 781
      - Gemeenteraadsverkiezingen 2010; Wensen van het Rijnlandse bedrijfsleven, 2009; 782
    - Stichting Centrum Management Leiden, 3.2.
      - Agenda’s en notulen van de vergaderingen van het Algemeen Bestuur van de Stichting Centrum Management Leiden, 2000-2006; 783; 1 omslag
      - Agenda’s en notulen van de vergaderingen van de Adviesraad van de Stichting Centrum Management Leiden, 2003-2009; 784; 1 omslag
      - Stukken betreffende de oprichting van de Stichting Centrum management Leiden, 2003-2005; 785; 1 omslag
      - Begroting voor 2004-2009, 2003-2008; 786; 1 omslag
      - Jaarrekening 2008, 2009; 787; 1 omslag
      - Jaarverslag voor het jaar 2006, 2007; 788; 1 omslag
      - Persberichten, 2000; 789; 1 omslag
      - Stukken betreffende de planontwikkeling voor het Aalmarktgebied, 2002; 790; 1 omslag
      - 3.2.1 (Onderzoeks)rapporten, 3.2.1.
        - Economisch Manifest Leiden, 2009; 791; 1 omslag
        - Kwartier maken voor de Centrummanager in Leiden, 2002; 792; 1 omslag
        - Leiden; Onderzoek toonaangevende winkels, 2002; 793; 1 omslag
        - Werkplan Centrummanagement Leiden 2003-2004, 2002; 794; 1 omslag
    - Stichting Greenport Duin- en Bollenstreek, 3.3.
      - Agenda’s en notulen van de gezamenlijke vergaderingen van het Algemeen en Dagelijks Bestuur van de Stichting Greenport, 2007-2008; 795; 1 omslag
      - Stukken betreffende de oprichting van het Platform Duin- en Bollenstreek ‘Hou het boeiend’, 2005-2007; 796; 1 omslag
      - Begrotingen van de Stichting Greenport, 2007-2009; 797; 1 omslag
      - Jaarrekeningen/balansen van de Stichting Greenport, 2007-2009; 798; 1 omslag
      - (Onderzoeks)rapporten, 3.3.1.
        - Analyse + uitvoeringsagenda 2006-2020; Versterking van een uniek economisch drieluik: bollencluster, bloemencluster, toerisme cluster, 799; 1 omslag
        - De ambities van de Duin- en Bollenstreek; Een vitale economie in een vitaal landschap, 2006; 800; 1 omslag
        - Intergemeentelijke Structuurvisie Greenport, 2009; 801; 1 omslag
    - 3.4 Leerwegen in Rijnland, 3.4.
      - Agenda’s en notulen van de vergaderingen van het bestuur van Leerwegen in Rijnland, 2000-2010; 802; 1 omslag
      - Agenda’s en notulen van de PIT (Partners in Techniek) vergaderingen, 2001-2004; 803; 1 omslag
      - Stukken betreffende de oprichting van Leerwegen in Rijnland, 2006; 804; 1 omslag
      - Jaarverslag voor het jaar 2006, 2007; 805; 1 omslag
      - Jaarrekeningen voor de jaren 2000-2004, 2001-2005; 806; 1 omslag
      - Nieuwsbrief Leerwegen in Rijnland, 2000-2006; 807; 1 omslag